【裁判字號】    98,交上訴,57
【裁判日期】    990505
【裁判案由】    過失致死
【裁判全文】
臺灣高等法院刑事判決                98年度交上訴字第57號
上  訴  人  臺灣臺北地方法院檢察署檢察官
上  訴  人
即  被  告  戊○○
選任辯護人  黃青鋒律師
上列上訴人因被告過失致死案件，不服臺灣臺北地方法院96年度
交訴字第95號，中華民國98年2 月27日第一審判決（起訴案號：
臺灣臺北地方法院檢察署95年度偵字第27508 號），提起上訴，
本院判決如下：
    主  文
原判決撤銷。
戊○○犯業務過失致人於死罪，處有期徒刑陸月，如易科罰金，
以新台幣壹仟元折算壹日，減為有期徒刑月，如易科罰金，以
新台幣壹仟元折算壹日。
    事  實
一、戊○○考領中華民國職業小型車駕駛執照，以駕駛車牌號碼
    036-CK號營業小客車（俗稱營業計程車）為職業，為從事載
    客駕駛業務之人。其於民國95年12月9日凌晨2時53分許，駕
    駛上開營業小客車，沿臺北市○○○路之北向南直行方向行
    駛，適欲穿越仁愛路口之交岔路口，為三時相燈光號誌，且
    依該路段行車速限50公里之行車速度，應依速限標誌或標線
    之規定，以避免危險發生，又因逢競選期間，光復南路上開
    路段中央分隔島插有競選旗幟，駕駛人為免受旗幟影響其左
    側視線，行經交岔路口，雖有無號誌，仍應減速，並注意車
    前狀況，保持隨時得以煞停之安全措施，而依當時天候晴、
    夜間有照明、路面鋪裝柏油、路面乾燥無缺陷、道路無障礙
    物，視距良好，並無不能注意之情事，戊○○行經前開路口
    ，竟疏於注意減速，而以時速約60公里超速行駛，適酒後之
    蕭文豪因郭韋志酒醉不醒，而由蕭文豪以外衣綁住自己與郭
    韋志，蕭文豪騎乘機車搭載郭韋志，二人共乘車牌號碼J8U-
    819 號重型機車，沿臺北市○○路東向西直行，途經光復南
    路口之交岔路口，蕭文豪亦疏未注意而闖紅燈穿越光復南路
    之交岔路口，戊○○見狀，煞車閃避不及，造成戊○○所駕
    該車之前車頭左前側引擎蓋處，直接撞擊蕭文豪騎乘機車之
    右側車身，致蕭文豪、郭韋志兩人一同被彈拋至引擎蓋上方
    ，再猛烈彈落撞擊戊○○所駕該車右前下方擋風玻璃、引擎
    蓋處，順著玻璃的傾斜角度再向上拋起掉落於地面，因而致
    蕭文豪受有頭部之顱內出血併廣泛腦水腫、身體多處擦傷，
    郭韋志受有頭部外傷、腹部鈍傷、右踝撕裂傷、身體多處擦
    傷（郭韋志受傷部分，未據告訴）。肇事後戊○○迅以電話
    報警，救護車趕至，將蕭文豪二人送至醫院急救，蕭文豪仍
    因傷重不治，延至同年月11日早上5 時10分許死亡。嗣戊○
    ○於偵查機關尚不知孰為犯人時，主動向到場處理之警員王
    勛弘承認肇事，自首並接受裁判。
二、案經蕭文豪之姊丙○○、父丁○○訴由臺北市政府警察局大
    安分局報告臺灣臺北地方法院檢察署檢察官偵查起訴。
    理  由
壹、程序部分：
一、按被告以外之人於審判外之陳述雖不符刑事訴訟法第159 條
    之1至之4等四條之規定，而經當事人於審判程序同意作為證
    據，法院審酌該言詞陳述或書面陳述作成時之情況，認為適
    當者，亦得為證據；當事人、代理人或辯護人於法院調查證
    據時，知有刑事訴訟法第159條第1項不得為證據之情形，而
    未於言詞辯論終結前聲明異議者，視為有前項之同意，同法
    第159條之5定有明文。
二、本件證人郭韋志之警詢筆錄，被告否認其證據能力，不得作
    為證據。證人郭韋志於偵訊時之具結證述，並無不可信之情
    況，依刑事訴訟法第159條之1第2 項規定，自得為證據。如
    下其餘認定事實所引用之下列卷證資料（包含供述證據、文
    書證據等證據），並無證據證明係公務員違背法定程序所取
    得，且被告、辯護人、檢察官於本院審判期日中對於提示之
    卷證，就證據能力均未表示爭執，迄至言詞辯論終結前亦未
    再聲明異議，又卷內之文書證據，經核亦無刑事訴訟法第15
    9條之4之顯有不可信之情況與不得作為證據之情形，本院審
    酌上開證據資料製作時之情況，尚無違法不當及證明力明顯
    過低之瑕疵，亦認為以之作為證據應屬適當，是依刑事訴訟
    法第159條之5規定，所引用之卷證所有證據（包含供述證據
    、文書證據等證據），均有證據能力。
貳、實體部分：
一、訊據上訴人被告戊○○雖坦認於95年12月9日凌晨2時53分，
    駕駛營業小客車途經上開路段肇事（見偵卷第8頁、第9頁、
    第47頁；原審卷Ａ第41頁背面），惟否認有何過失，辯稱：
    被告沒有超速，且有注意車前狀況，蕭文豪騎機車喝酒闖紅
    燈，被告見狀即踩煞車，惟閃避不及而撞到蕭文豪機車，該
    機車卡至被告車前頭底下，前兩輪懸空，被告之計程車是20
    04年4月份出廠的TOYOTA車系，ABS煞車系統，前輪是碟煞，
    後輪是鼓煞，所以車子擋不住，以致往前滑云云。被告之辯
    護人另以：基於信賴原則，被告無法預期有人會酒醉闖紅燈
    ，況騎乘上開機車係死亡之蕭文豪，或是由郭韋志騎乘尚無
    法確定等語。
二、經查：
  (一)被告考領有中華民國職業小型車駕駛執照，於上揭時、地駕
    駛計程車，沿臺北市○○○路之北向南直行方向行駛，途經
    仁愛路口之交岔路口時，適蕭文豪騎乘車牌號碼J8U- 819號
    重型機車搭載乘客郭韋志，沿臺北市○○路東向西直行，行
    經光復南路交岔路口，被告見狀，閃躲不及而肇事，業據被
    告供坦不諱，核與證人郭韋志於偵訊時證述之情節相符（見
    偵卷第58頁、第59頁），復與目擊證人劉偉華於偵訊及原審
    之證述符合（見偵卷第57頁至第59頁、原審卷Ｅ第46頁背面
    至第51頁），又有道路交通事故現場圖、交通事故談話紀錄
    表、交通事故補充資料表、車損照片8 張、現場照片13張、
    國泰綜合醫院診斷證明書、職業小型車駕駛執照在卷可稽（
    見原審卷Ｅ第76至90頁；原審卷Ａ第26頁）。被害人蕭文豪
    因本件車禍受有顱內出血併廣泛腦水腫，經送醫後，傷重不
    治死亡，亦經檢察官督同法醫相驗屬實，製有相驗筆錄、相
    驗結果報告、法醫驗斷書及其相驗屍體照片、臺北市立聯合
    醫院仁愛院區司法相驗報案單、臺北市政府警察局大安分局
    刑案現場初步紀錄表在卷可佐（見相字卷第46至58頁、第60
    至93頁、第95頁），蕭文豪因本件車禍傷重不治死亡，堪以
    認定。
  (二)目擊證人劉偉華於原審證述：當時伊跟在被告計程車後方，
    走光復南路，行經仁愛路口時為綠燈，仁愛路有三線，被撞
    機車行駛最右側車道，被告計程車在路口，正要過路口，被
    撞機車闖紅燈，之後就撞上了（見原審卷Ｅ第47頁），並有
    光復南路和仁愛路口監視器拍攝02：53：40至02：53：44之
    畫面擷取照片可參（見原審卷Ｂ第2頁、第4頁），足徵被告
    駕車肇事時，該路口光復南路方向號誌為綠燈，且被告所駕
    計程車僅剛駛進光復南路與仁愛路交岔口，隨即撞上被害人
    機車，被害人機車闖紅燈之事實，甚明。
  (三)劉偉華於原審復證述：其看到計程車從撞到後到停下來，計
    程車的煞車燈都是亮著等語（見原審卷Ｅ第50頁），復依卷
    附光復南路和仁愛路口監視器拍攝時間02：53：45至02：53
    ：50之畫面擷取（見原審卷Ｂ第6頁、第8頁）所示計程車於
    圖片所示時間02：53：49時後擋風玻璃內的第三煞車燈係亮
    起，02：53：50始熄滅，故被告在肇事後，立即踩踏煞車至
    煞停為止，亦屬明確。
  (四)證人董弘醹於偵訊及原審證述：案發當日蕭文豪、郭韋志要
    離開聚餐處之時，郭韋志完全喝醉，蕭文豪有喝威士忌和可
    樂的調酒，大概喝了十杯左右，杯子大小約像一般威士忌杯
    子三分之二大，一杯的量大概是一半，不過蕭文豪離開時很
    正常，之後他們兩人要離開的時候，伊扶著郭韋志坐在蕭文
    豪後面，郭韋志趴在蕭文豪背後，伊和蕭文豪用一件衣服綁
    住郭韋志固定在蕭文豪背後，由蕭文豪騎機車載郭韋志離開
    等語（見偵卷第66頁、原審卷Ｅ第35頁、第37頁背面、第38
    頁），並有臺北市立聯合醫院出具蕭文豪血液酒精濃度含量
    達39毫克／100毫升之報告單可佐（見偵卷第54頁）。
  (五)綜上，本件肇事，被害人蕭文豪有闖紅燈、酒後駕車之過失
    ，堪以認定，本院囑託之中央警察大學鑑定之結論亦為相同
    認定。所應審就者，乃被告是否有超速行駛或行經路口未適
    當減速之過失？
    1.以跡證客觀而言，兩車相撞之力道甚大，此從撞擊時，被
      害人騰起之高度及兩車車損狀況可悉：證人劉偉華於原審
      證述其當時與被告計程車同向行駛，其在外側車道，被告
      計程車在內側車道，被撞的機車從仁愛路市政府的方向過
      來，走到光復路口，其只看到計程車撞到機車的那一剎那
      ，機車被撞，機車上的人往上飛，超過計程車引擎蓋的高
      度，也超過計程車載客燈的高度，飛起來之後掉到地上等
      語（見原審卷Ｅ第48頁背面、第50頁）。又因本件車禍，
      致被告之計程車引擎蓋左前側延伸到右後側均嚴重凹陷，
      引擎蓋右後方也呈掀開、彎折狀，左前方擋風玻璃下側嚴
      重龜裂及破損，被害機車方向盤把手和座椅嚴重扭曲或分
      離，機車右側車身嚴重毀損，有卷附照片可稽；又肇事路
      面有30.5公尺之機車刮地痕，則有警方所繪之現場平面圖
      可稽（見第偵卷第16頁至第27頁）。
    2.被告於本件發生車禍撞擊前，之時速若干？據原審委託鑑
      定之鑑定人乙○○鑑定結果，認為在86公里以上（見原審
      卷Ｄ第19頁及卷Ｅ第66背面）；另經本院囑託中央警察大
      學鑑定，據該大學之鑑定人甲○○至本院則稱：約60公里
      左右等語（見本院卷第111 頁背面）。乙○○於原審說明
      其鑑定經過：其係根據送鑑資料，以單純之物理觀點計算
      肇事時兩車的車速，被告汽車的引擎蓋凹陷，且往上推起
      ，右前擋風玻璃破掉，一般汽車在高速公路遇飛石碰撞玻
      璃玻璃只是裂開，不會破掉，因汽車之擋風玻璃不是強化
      玻璃，而是俗稱的安全玻璃，當安全玻璃破掉會像整片蜘
      蛛網狀裂開，不會有破洞，而本件會撞到玻璃破掉，一定
      是撞擊速度很快，還有角度問題，因車子擋風玻璃不僅是
      傾斜的，且有左右弧度，所以撞擊力道一定很大，否則物
      品撞到玻璃後，會往左右弧度甩掉而已，本件根據車輛擋
      風玻璃破掉之情形推算，應可吻合所計算撞擊前的車速，
      又從撞擊後刮地痕30.5公尺的距離，推算出撞擊後的車速
      ，再跟據警繪圖撞擊的方向角度，推算出撞擊前兩造的車
      速；靜摩擦數取0.8 ，乃根據國外車輛專業方面的書籍，
      以及我國車輛研究測試中心（簡稱：ARTC）網站上之數據
      作根據，而重力加速度9.8 ，是根據牛頓運動定律，本件
      事故時，蕭君與郭君兩人被撞擊，不只有他們的重量，因
      撞擊後其兩人飛過來，故還要加上他們飛過來的重力加速
      度等語（見原審卷Ｅ第63頁至67頁），並有鑑定報告書在
      卷可徵（見本院卷Ｄ第14至19頁）。惟另據本院囑託之鑑
      定人甲○○，則稱：有關鑑定車子之速度部分，交通部所
      參考者都是國外的資料，但影響車速鑑定之因素很多，差
      異很大，本案之基準不足，林（百福）教授用剎車痕跡去
      換算，摩擦係數用0.8 ，但這須在四輪完全剎車的條件下
      ，去加以換算始可，而本案現場只有括地痕一條，並沒有
      剎車痕跡，所以換算基準與假設有所不合等語（見本院卷
      第111 頁，又此見解詳見中央警官大學鑑定書，附於本院
      卷第58頁至第60頁），鑑定人乙○○於本院亦同意被告之
      計程車在與被害人機車撞擊後，因機車卡在計程車前輪下
      ，計程車僅剩兩輪著地，故摩擦係數無法推估之事實（見
      本院卷第112 頁），參以乙○○之車輛鑑定報告亦認被告
      汽車前輪因卡住系爭機車而被抬起，前輪並無煞車作用，
      故整臺車的煞車力只在於與地面有接觸的後輪，因而造成
      被告計程車之煞車力不足，致整個地面沒有看到計程車煞
      車痕（見原審Ｄ卷第17頁）。則甲○○與乙○○於本院陳
      述，摩擦係數無法推估一事，堪以採信，又既然本件被告
      汽車在撞擊後車輪對地面之摩擦係數無法確定，關於乙○
      ○在原審鑑定被告計程車肇事前之時速為86公里之結論，
      即應予推翻。
    3.參考車損及擋風玻璃之破裂情形，被告之時速可能在60公
      里左右，也有可能超過時速60公里，但不可能超過80公里
      等鑑定意見，亦經甲○○於本院敘明（見本院卷第111 頁
      、第113 頁）。乙○○於本院雖不堅持原鑑定被告汽車肇
      事時之時速為86公里以上，惟仍認為被害機車被撞之後，
      機車被捲入車子底下拖行，人也飛起來，擋風玻璃也破裂
      ，以此車禍之撞擊結果，被告車速應不止60公里，而可能
      更高等語（見本院卷第112 頁背面），據此二名鑑定人之
      鑑定意見，被告汽車肇事時之時速，超過50公里，應可認
      定。證人劉偉華於原審雖證稱其當時時速約4、50 公里，
      被告計程車車速與其相近云云，然汽、機車行進中，駕駛
      人不可能一直盯住時速表，故主觀所認定之時速，與客觀
      實際之時速，有所差距，乃屬正常，當不能以劉偉華所述
      即認被告當時未超速，參以本件汽、機車之車損，確實損
      害嚴重，已如前述，故據鑑定人甲○○較乙○○有利於被
      告之估計，即被告肇事前之時速約60公里，為可採。又被
      告以逾越50公里、約時速60公里之行速駕車，在交岔路口
      肇事，是否對於車禍有過失責任？中央警察大學鑑定結論
      ，認被告無肇事因素等語，經甲○○到庭說明，此結論是
      因認為被告車輛之時速超過限速不多，而本件事故原因，
      在於汽車無法即時煞住，與被告約時速60公里之車速，應
      無因果關係等語（見本院卷第112 頁背面）。惟按駕駛人
      應注意車前狀況，並隨時採取必要之安全措施，道路交通
      安全規則第94條第3 項定有明文；又因駕駛行為本身所具
      之特別危險性，是駕駛人當盡高度之注意義務，俾免他人
      受有危險（最高法院92年度台上字第4251號判決意旨參照
      ）；從而駕駛人於駕駛過程中非僅需具高度注意義務，並
      應隨時保持高度警覺，如有無法控制之特殊危險，為避免
      造成對其他用路人之侵害，本應減緩行車速度，甚至停車
      ，待此特殊危險狀態解除，再正常駕車行進，或為其他有
      效避免危險之安全措施以為因應，且非可藉他車、他物阻
      擋視線，脫免保護其他用路人免受侵害之注意義務，而置
      其他用路人之安全於不顧，亦即如因視線被阻擋而有影響
      行車安全之虞，應即減緩駕駛行為或採取其他安全措施以
      因應，如未為適當之因應，致對其他用路人造成侵害，仍
      應認有注意義務之違反，除非該危險狀態突如其來，致多
      數駕駛人無法預測，始可認無注意義務之違反。本件被告
      駕駛汽車沿臺北市○○○路之北向南直行方向穿越仁愛路
      口之交岔路口時超速行駛，雖超速不多，又當時正值選舉
      ，中央分隔島有競選旗幟有遮擋視線之嫌，然被告駕車既
      已知當時道路狀況有遮蔽物，阻擋左側視線，則依據一般
      道路行車駕駛人之通念及經驗法則，被告對於有害於駕駛
      安全之狀況，應為適當之因應，即應小心減速行駛，作隨
      時煞、停車之準備。被告係職業計程車司機，對此危險更
      不得諉為不知，自難認被告對其駕車時之危險狀態，已盡
      注意減速及車前狀況，並採取必要之安全措施之義務。又
      證人劉偉華尾隨被告車右後方，不同車道（見本院卷Ｅ第
      55頁相關位置圖），既然可清晰看到左側前方有來車，則
      被告駕車同向在前，亦屬得以注意，被告辯稱無從注意云
      云，尚不可採。是被告逾越速限50公里，未注意車前狀況
      ，見被害人闖紅燈而閃煞不及，仍應認被告違反注意義務
      ，雖被害人有主要之肇事過失責任，然仍無解於被告之過
      失責任。又交通刑事法令所謂信賴原則之適用，應以自身
      並未違規為前提，且係指在道路交通事故之刑事案件上，
      參與交通行為之一方，遵守交通法規秩序，得信賴同時參
      與交通行為之對方或其他人，亦必會遵守交通法規秩序，
      不致有違反交通法規秩序之行為發生，因此，對於對方或
      其他人因違反交通法規秩序之行為所導致之危險結果，即
      無注意防免之義務，從而得以免負過失責任；縱本身無違
      規情形，如於他人之違規事實已極明顯，同時有充足之時
      間可以採取適當之措施以避免發生交通事故之結果時，即
      不得以信賴他方定能遵守交通規則，以免除自己之責任（
      參照最高法院86年度台上字第2426號、83年度台上字第54
      70號刑事判決意旨）。意即交通事故發生時，並不是被害
      人有違規行為時，行為人即得據此而完全免除責任，仍須
      視行為人本身是否具有過失行為，且須其對於該被害人之
      違規行為無法預見且無充足之時間可採取適當之措施以避
      免發生交通事故，其方得執上開判例所揭示之學說上「信
      賴原則」而得免責。本件被告超速駕駛，是被告駕車肇事
      ，並無信賴原則之適用，堪以認定。綜上，被告所辯其無
      過失及基於信賴原則，被告並無法預期云云，不足採信。
      被告與蕭文豪之過失致本件車禍，被告之過失亦應認與車
      禍結果有相當因果關係。
  (六)被告辯護人提出本件被撞機車究為蕭文豪駕駛，抑或郭韋志
    駕駛之疑問。查證人劉偉華於原審證述：伊看到他們飛起來
    時，只看到身體是一整個，後來靠近時看到兩顆頭，他們兩
    個是綁在一起，不過不清楚何人在前，何人在後等語（見原
    審卷Ｅ第48頁背面）；參以法醫驗屍照片所示，死者蕭文豪
    腰部有勒痕、破皮（見相驗卷第90頁、第91頁），亦可見係
    蕭文豪、郭韋志兩個人綁在一起，蕭文豪要將外套鬆開時所
    造成的勒痕無訛。因此，本件被撞機車係由蕭文豪騎乘駕駛
    ，並以外衣綁住蕭文豪與郭韋志，而共乘該機車之事實，堪
    以認定。
  (七)此外，尚有被告戊○○酒精濃度測試單、證人郭韋志酒精濃
    度測試單、光復南路和仁愛路口監視器光碟、相驗屍體照片
    31張、財團法人保險事業發展中心97年11月9 日函及其檢附
    資料、原審96年11月9 日勘驗筆錄（偵卷第37至38頁、第53
    頁；相驗卷第60至75頁；原審卷Ｄ卷第49至59頁、原審卷Ａ
    卷第56頁），及原審卷Ｂ卷及Ｃ卷勘驗肇事現場光碟翻拍照
    片可佐。被告超速行駛，亦未注意車前狀況，而未隨時採取
    必要之安全措施，作隨時煞、停車之準備，貿然穿越上開交
    岔路口，被告復無不能注意之情事，適見被害人機車接近，
    已煞避不及，而撞及之，造成被害人蕭文豪受有頭部之顱內
    出血併廣泛腦水腫、身體多處擦傷送醫急救，仍因傷勢嚴重
    不治死亡結果，被告之過失行為，與蕭文豪死亡間有相當因
    果關係，堪以認定。
  (八)綜上，本件事證明確，被告之上揭業務過失致人於死犯行，
    堪以認定。
、論罪科刑
一、按刑法上所謂業務，係指個人基於其社會地位繼續反覆所執
    行之事務（最高法院71年度臺上字第1550號判例意旨參照）
    。又從事業務之人，就一定危險認識之能力較一般常人為高
    ，故課以較高之注意義務，換言之，客觀上，從事業務之人
    避免發生一定危險之期待可能性較常人為高，故其違反注意
    義務之可責性，自亦較重（最高法院89年度臺上字第5002號
    判決意旨參照）。查，被告平日以駕駛上開小客車載送客人
    為業，業如前述，是被告係職業計程車司機，為從事載客駕
    駛業務之人，核其所為，係犯刑法第276條第2項業務過失致
    死罪。又被告於肇事後，立即報警，並於偵查機關尚不知孰
    為犯人時，主動向到場處理之警員王勛弘承認肇事，自首而
    願接受裁判，有交通事故現場談話紀錄表1 紙在卷可按（見
    偵卷第28頁），是被告於訴追機關尚不知何人犯罪前，即向
    訴追機關主動坦承肇事，並自願接受裁判，已符合自首之要
    件，爰依刑法第62條前段規定，減輕其刑。
二、被告上訴以其無過失云云，為無理由，已如前述，檢察官上
    訴以原審輕判，有違比例原則云云，在本件為被害人主要過
    失之情況下，其上訴亦無理由。原判決認被告應負業務過失
    致人於死罪，雖非無見，惟原審以乙○○之鑑定為據，認定
    被告肇事時之時速為86公里云云，亦有未合，而無可維持，
    應由本院撤銷改判。玆審酌被告以駕駛為業，應負高度注意
    義務，竟於交岔路口，未注意減速，仍超速駕駛，未注意車
    前狀況，雖超速不多，被害人對本件車禍有主要之過失責任
    ，惟被告之過失致被害人蕭文豪傷重不治死亡，侵害他人生
    命法益實屬重大，造成被害人家屬無可彌補之傷害，事故發
    生後未與被害人家屬達成和解，亦無賠償被害人所受損害，
    又念及其尚無犯罪前科紀錄，有本院被告前案紀錄表在卷可
    憑，素行尚佳，被害死者蕭文豪酒後騎乘機車及闖紅燈之過
    失情節較重於被告犯行，且被告肇事後立即叫救護車報警自
    首，併將傷患送醫急救等一切情狀，爰量處有期徒刑6月，
    並諭知易科罰金之折算標準。查被告犯本案之時間日95年12
    月9日，在96年4月24日之前，所犯合於中華民國96年罪犯減
    刑條例第2條第1項第3款規定，應減其宣告刑二分之一，茲
    依同條例7條規定，於判決主文同時諭知宣告刑及減得之刑
    ，故本件減處有期徒刑3月，並諭知易科罰金之折算標準。
據上論斷，應依刑事訴訟法第369條第1項、第364條、第299條第
1項前段，刑法第276條第2項、第62條前段、第41條第1項，刑法
施行法第1條之1，中華民國96年罪犯減刑條例第2條第1項第3 款
、第7條、第9條，判決如主文。
本案經檢察官劉靜婉到庭執行職務。
中    華    民    國    99    年    5     月    5    日
                  刑事第二十一庭  審判長法  官  蔡聰明
                                        法  官  許永煌
                                        法  官  趙文
以上正本證明與原本無異。
如不服本判決，應於收受送達後10日內向本院提出上訴書狀，其
未敘述上訴之理由者並得於提起上訴後10日內向本院補提理由書
（均須按他造當事人之人數附繕本）「切勿逕送上級法院」。
                                        書記官  葉金發
中    華    民    國    99    年    5     月    7     日
附錄：本案論罪科刑法條全文
中華民國刑法第276條
因過失致人於死者，處2年以下有期徒刑、拘役或2千元以下罰金
。
從事業務之人，因業務上之過失犯前項之罪者，處 5年以下有期
徒刑或拘役，得併科3千元以下罰金。

司法院資訊處製作；財團法人民間司法改革基金會備份。
